【裁判字號】    98,交簡上,212
【裁判日期】    980930
【裁判案由】    公共危險
【裁判全文】
臺灣高雄地方法院刑事判決           98年度交簡上字第212號
上  訴  人
即  被  告  乙○○
上列上訴人即被告因公共危險案件，不服本院交通法庭中華民國
98 年6月11日98年度審交簡字第2378號第一審簡易判決（聲請簡
易判決處刑案號：98年度偵字第12483 號），提起上訴，本院管
轄之第二審合議庭判決如下：
    主      文
上訴駁回。
    事實及理由
一、按被告於第二審經合法傳喚，無正當之理由不到庭者，得不
    待其陳述，逕行判決，刑事訴訟法第371 條定有明文。次按
    對於簡易判決處刑不服而上訴者，得準用上開規定，此觀刑
    事訴訟法第455 條之1 第1 項、第3 項之規定自明。本件上
    訴人即被告乙○○之戶籍地即其實際居住地係高雄市前鎮區
    ○○○路449 號5 樓之4 ，業據被告迭於本院受命法官行準
    備程序時陳述明確，及被告經本院以審判程序傳票送達上址
    ，合法傳喚，生送達效力後，無正當理由未到庭等情，有本
    院民國98年7 月15日、8 月19日準備程序筆錄、被告之受僱
    人即大廈管理委員於98年9 月10日簽收本院審判程序傳票之
    送達回證及本院98年9 月23日審判期日報到單各1 份附卷可
    稽（見本院98年度交簡上字第212 號卷宗第21、39、44、52
    頁），爰不待其陳述而為一造辯論判決，先予說明。
二、按司法警察詢問犯罪嫌疑人，原則上不得於夜間行之，但經
    受詢問人明示同意者，不在此限，刑事訴訟法第100 條之3
    第1 項第1 款定有明文。準此，員警得經被告同意後，於夜
    間詢問之，至檢察官訊問被告則不受此限制。查本件被告受
    警詢時間係98年4 月20日上午6 時25分許，被告復明示其意
    識清楚及同意接受詢問，而被告受檢察官訊問時間則為同日
    上午10時39分許，且均未見被告於警、偵供述時有何身心疲
    憊或其他不宜作為證據之情事，此有警詢筆錄、偵訊筆錄各
    1 份附卷可稽（見警卷第2 頁、偵卷第4 頁），是被告於警
    詢、偵查中所為供述當具有證據能力，其於本院準備程序中
    稱警詢、偵查之供述均係深夜身心俱疲時所為云云，委無可
    採。又按被告以外之人於審判外之言詞或書面陳述，除法律
    有規定者外，不得作為證據；被告以外之人於審判外之陳述
    ，雖不符刑事訴訟法第159 條之1 至第159 條之4 之規定，
    而經當事人於審判程序同意作為證據，法院審酌該言詞陳述
    或書面陳述作成時之情況，認為適當者，亦得為證據；當事
    人、代理人或辯護人於法院調查證據時，知有第159 條第1
    項不得為證據之情形，而未於言詞辯論終結前聲明異議者，
    視為有前項之同意，刑事訴訟法第159 條第1 項、第159 條
    之5 分別定有明文。查本判決所引用其餘第一審簡易判決處
    刑書記載屬於被告以外之人於審判外之言詞或書面陳述，被
    告對證據能力均無意見，迄至言詞辯論終結前亦未聲明異議
    ，本院審酌該等證據資料記載方式及外觀，認其製作時之情
    況尚無違法不當等瑕疵，且與本案具有關連性，認為以之作
    為證據應屬適當，爰依刑事訴訟法第159 條之5 規定，認均
    有證據能力。
三、被告固坦承有飲用酒類後駕駛重型機車，為警攔查測得呼氣
    酒精濃度含量為每公升0.62毫克之事實，然矢口否認有何公
    共危險犯行，提起上訴意旨辯稱：伊於當日凌晨2 時許即為
    警攔查及施以酒測，警卻未將酒測數值給伊看，等到凌晨5
    時許又叫伊作一次酒測，且伊被攔查地點應該是七賢橋上，
    不是酒精檢測單上所寫的建國橋上，故酒測程序有問題，又
    伊有憂鬱症，伊母親蔡沈木麵有肢體中度障礙，爰請求撤銷
    原判決云云。本件經本院審理結果，認第一審簡易判決認事
    、用法及量刑均無不當，應予維持，並依刑事訴訟法第373
    條，引用第一審刑事簡易判決處刑書記載之事實、證據及理
    由（如附件）。並補充理由：(一)本件被告係因駕車未依規定
    使用燈光、行為異常、車身搖擺不定、偏離常軌等情，為執
    行勤務之員警黃政雄於該日凌晨5 時30分許攔停，以檢定合
    格之呼氣酒精測試器，施以酒測，測得上開數值，並載明查
    獲地點，經被告閱後親自簽名無誤之事實，有刑法第185 條
    之3 案件測試觀察紀錄表、酒精檢測單、舉發違反道路交通
    管理事件通知單各1 紙，及高雄市政府警察局鹽埕分局98年
    7 月30日高市警鹽分偵字第0980009887號函所附鹽埕分局五
    福四路派出所當日勤務表、經濟部標準檢驗局97年10月24日
    呼氣酒精測試器檢定合格證書各1 份附卷可稽（見警卷第8
    、10、16頁、本院簡上卷第29至31頁），核與被告自承於騎
    乘機車前有飲用酒類之事實相符，本院復細繹上開舉發通知
    單、酒精檢測單上記載測試時間均為當日凌晨「5 時30分」
    、地點均為「建國橋上」，與上開勤務表所載員警黃政雄值
    勤之時間吻合，且酒精檢測單並經被告簽名、按捺指印無訛
    ，足見員警應係在上開時地攔查被告無誤，被告以前詞置辯
    ，顯與實情不符，委無可採。準此，本件被告酒後駕駛機車
    ，經測得呼氣酒精濃度每公升0.76毫克，足見其於當日騎乘
    機車，已因飲酒達到不能安全駕駛動力交通工具之程度，並
    因行車搖擺而為警攔查，被告所辯，並無可取，其公共危險
    犯行洵堪認定。(二)被告雖另以其患有憂鬱症，及其母有肢體
    中度障礙為由，請求撤銷原判決云云，惟此皆與被告所為公
    共危險犯行無涉，不影響本院認定犯罪事實之基礎，且本院
    審酌上情及被告家境貧寒、學歷為大學畢業等情（見警卷第
    1 頁），認原審量處有期徒刑2 月，科刑並無不當，被告執
    此提起上訴，亦無所據。(三)綜上所述，被告確有飲酒達到不
    能安全駕駛動力交通工具之程度，仍駕駛機車之事實，所辯
    及上訴所執之詞均無可取，其公共危險犯行洵堪認定。
四、被告於98年9 月24日即本件98年9 月23日辯論終結後，遞狀
    請求再開辯論，理由略以因腳傷行動不便才未按時到庭等語
    ，並附上右東中醫診所98年9 月14日診斷證明書1 紙。然本
    院綜核上情，認本件事證明確，被告於警、偵、本院所述之
    詞委無可採，已如前述，且被告所提該紙診斷證明書僅能證
    明其自98年2 月7 日起迄今共14次前往該診所就診，與本件
    本院審認被告犯行事實無涉，爰無再開辯論之必要，附此敘
    明。
五、從而，原審以被告上開事證明確，論以刑法第185 條之3 之
    不能安全駕駛動力交通工具罪，量處有期徒刑2 月，併諭知
    以新臺幣1,000 元折算1 日之易科罰金折算標準，核其認事
    用法，均無違誤，量刑亦屬妥適，應予維持。被告執前詞提
    起上訴，指摘原判決不當，為無理由，應予駁回。
據上論斷，應依刑事訴訟法第455 條之1 第1 項、第3 項、第36
8 條、第371 條、第373 條，判決如主文。
本案經檢察官甲○○到庭執行職務。
中    華    民    國    98    年    9     月    30    日
                  交通法庭    審判長法  官   陳銘珠
                                    法  官   張凱鑫
                                    法  官   李俊霖
以上正本證明與原本無異。
不得上訴。
中    華    民    國    98    年    9     月    30    日
                                    書記官   武凱葳
附錄本判決論罪科刑法條：
中華民國刑法第185條之3
服用毒品、麻醉藥品、酒類或其他相類之物，不能安全駕駛動力
交通工具而駕駛者，處一年以下有期徒刑、拘役或科或併科15萬
元以下罰金。
附件：
本院98年度審交簡字第2378號刑事簡易判決1 份（含臺灣高雄地
方法院檢察署98年度偵字第12483號聲請簡易判決處刑書1 份）


司法院資訊處製作；財團法人民間司法改革基金會備份。
